【裁判字號】    89,毒抗,763
【裁判日期】    890824
【裁判案由】    毒品危害防制條例
【裁判全文】
臺灣高等法院刑事裁定                            八十九年度毒抗字第七六三號
    抗  告  人
    即  被  告    甲○○
右抗告人因違反毒品危害防制條例案件，不服臺灣板橋地方法院中華民國八十九年六
月二十日裁定（八十九年度毒聲字第三八四０號），提起抗告，本院裁定如左：
    主  文
抗告駁回。
    理  由
一、本件原裁定意旨如附件，茲引用之。
二、抗告人提起抗告略以：抗告人前因施用第二級毒品安非他命，經臺灣板橋地方法
    院檢察署檢察官以八十九年度毒偵字第一九九二號不起訴處分後，即痛改前非，
    未再施用毒品，且多次向員警提供線報並因而破獲販毒者，此次尿液檢驗結果呈
    甲基安非他命陽性反應，係因服用感冒藥所致云云。
三、經查，抗告人於民國八十九年四月十六日清晨五時許，在臺北縣土城市○○路○
    段二四二巷八弄四號二樓居處為警查獲之際，業已供承第一次及最後一次施用安
    非他命之時間，分別係民國八十九年四月十一日晚間九時許及同年月十五日晚間
八時許，施用毒品之地點均在上開中央路居處，另為警在上址起獲之一包安非他
    命（毛重一．一公克、淨重０．九公克）及一組吸食器，均為其所有等語不諱；
    且抗告人之尿液經送請檢驗結果，呈甲基安非他命陽性反應，亦有臺北縣政府衛
    生局八十九年五月九日北縣衛六字第二七０三五號尿液煙毒檢驗成績書一紙在卷
    可稽。而按安非他命經口服投與後，約百分之七十於二十四小時內自尿液中排出
    ，約百分之九十於九十六小時內自尿中排出，由於目前國內尿液中安非他命之檢
    驗僅為鑑定其是否呈陽性反應，尚未鑑定其含量，且安非他命之檢出與其投與方
    式、投與量、個人體質、採尿時間與檢驗儀器之精密度等諸多因素有關，因此僅
    憑尿液中呈安非他命反應，並無法確實推算吸食時間距採集時間之長短，惟依上
    述資料推斷，最長可能不會超過四日，此有行政院衛生署藥物食品檢驗局八十一
    年二月八日（八一）藥檢壹字第００一一五六號函為憑。抗告人於八十九年四月
    十六日上午十一時三十五分許經警採尿送驗，既呈甲基安非他命陽性反應，則依
    上開說明，參酌抗告人於警訊時之自白，應可認定其於採尿時往前回溯九十六小
    時內，必曾施用安非他命。
四、原審法院據檢察官之聲請，依觀察勒戒處分執行條例第三條第一項及毒品危害防
    制條例第二十條第一項之規定，裁定抗告人應送勒戒處所觀察、勒戒，經核並無
    不合。抗告人抗告意旨以或係服用感冒藥，致尿液中檢出甲基安非他命陽性反應
    ，為無理由，應予駁回。
五、據上論斷，應依刑事訴訟法第四百十二條，裁定如主文。
中     華     民     國     八十九     年      八      月     二十二    日
                            臺灣高等法院刑事第六庭
                                審判長法  官  黃  賽  月
                                      法  官  高  明  哲
                                      法  官  王  麗  莉
右正本證明與原本無異。
不得再抗告。
                                      書記官  胡      儀
中     華     民     國     八十九     年      八      月     二十八    日


司法院資訊處製作；財團法人民間司法改革基金會備份。
